Minutes et répertoires du notaire Nicolas Charles LE PRÉVOST, janvier 1730 - décembre 1739 (étude I)
Archives nationales
- Minutes de Nicolas Charles LE PRÉVOST, janvier 1730 - 1816; MC/ET/I/346 - MC/ET/I/728
  - Minutes. 1732, août - septembre, août - septembre 1732; MC/ET/I/360
    - Inventaire après décès de François Le Capelin, bourgeois de Paris, époux de Marguerite Guillard, rue Froid-Manteau., 4 septembre 1732; MC/ET/I/360
      inventaire après décès; Le Capelin, François; Guillard, Marguerite
    - Sousse (Claude) marchand tapissier rue du Four § témoin à l'inventaire, 4 septembre 1732; MC/ET/I/360
      inventaire; Sousse, Claude
    - Inventaire après décès de Florent de Lastre, procureur au Châtelet, époux de Marie-Angélique Deseinne, rue des Boucheries., 4 septembre 1732; MC/ET/I/360
      inventaire après décès; Lastre, Florent de; Deseinne, Marie-Angélique; procureur de justice (Ancien Régime)
    - Contrat de mariage entre Nicolas Mangin Humblot, avocat au parlement et procureur au Châtelet, rue Simon Lefranc, rue Simon Lefranc, et Jeanne Thibaut, fille de feu Jean Thibaut, bourgeois de Paris, rue de l'Echaudé., 5 septembre 1732; MC/ET/I/360
      contrat de mariage; Simon-Le-Franc (rue); Echaudé (rue de l'); Humblot, Nicolas Mangin; Thibaut, Jeanne; Thibaut, Jean; avocat au parlement (Ancien Régime); procureur de justice (Ancien Régime)
    - Soret (Jean-Baptiste), orfèvre, rue du Four § Transaction, 5 septembre 1732; MC/ET/I/360
      accord; Soret, Jean-Baptiste
    - Contrat de mariage entre Jacques Bourdon, tapissier, rue Froid-Manteau, et Marguerite Guillard, veuve de François Lecapelin, bourgeois de Paris, rue Froid-Manteau., 6 septembre 1732; MC/ET/I/360
      contrat de mariage; Bourdon, Jacques; Guillard, Marguerite; Lecapelin, François; tapissier
    - de Collonia marchand tapissier § témoin au mariage, 6 septembre 1732; MC/ET/I/360
    - Bourdon (Jacques) tapissier rue Froidmanteau § mariage, 6 septembre 1732; MC/ET/I/360
      contrat de mariage; Bourdon, Jacques
    - Bourdon (Claude) marchand tapissier à Troyes § mariage de son fils à Paris, 6 septembre 1732; MC/ET/I/360
      contrat de mariage; Bourdon, Claude
    - Fournier (Toussaint) maître brodeur rue du Sépulcre § création de rente viagère pour sa veuve, 6 septembre 1732; MC/ET/I/360
      Fournier, Toussaint
    - Obligation de Jacques Dropsy et sa femme envers Nicolas Vaugier, bourgeois de Paris, demeurant rue Saint-Honoré, de la somme de 3.300 livres, que les époux Dropsy promettent de rembourser dans deux ans. Ils s'engagent à employer la somme empruntée à payer partie de ce qu'ils doivent à Martin Rocquet, maître maçon, et aux ouvriers qui ont travaillé à la construction du bâtiment qu'ils viennent de faire édifier rue du Bac., 6 septembre 1732 - 30 octobre 1734; MC/ET/I/360
      À la suite: 1734, 30 octobre. Nouveau délai de deux ans accordé aux époux Dropsy qui ont fourni les quittances de l'emploi de la somme.
      Documents du Minutier central concernant l'histoire de l'art (1700-1750), par Mireille Rambaud, tome II [études I à X, soit 2357 actes], Paris, Archives nationales, 1971, p. 594 (instrument de recherche imprimé dématérialisé, certaines notices sont plus détaillées dans la version intégrale accessible en ligne par la rubrique 'Autres instruments de recherche', voir contexte dans le Plan d’orientation général - Notaires de Paris, guides thématiques du Minutier).
    - Contrat de mariage entre Dom Fernand Trivigno Figneroa, secrétaire de l'ambassade d'Espagne, conseiller du roi catholique, rue de Seine, époux de Doña Suzanne Marguerite de Montealegre et Andrade., 6 septembre 1732; MC/ET/I/360
      testament; Seine (rue de); Trivigno Figneroa, Fernand (Dom); Montealegre et Andrade, Suzanne Marguerite de (Doña); secrétaire
    - Testament de Dogna Suzanne-Marguerite de Montealegre et Andrade, rue de Seine, épouse de Don Fernand Trivigno Figneroa, conseiller du roi catholique, et secrétaire de l'ambassade d'Espagne., 6 septembre 1732; MC/ET/I/360
      testament; Seine (rue de); Montealegre et Andrade, Suzanne-Marguerite de; Trivigno Figneroa, Fernand
    - Contrat de mariage entre Pierre Demarsy, officier de Monseigneur le Marquis de Castellas, rue de Seine, et Marie Boucher, veuve de Antoine Dutriench, bourgeois de Paris, rue des Brodeurs., 9 septembre 1732; MC/ET/I/360
      contrat de mariage; Seine (rue de); Brodeurs (rue des); Demarsy, Pierre; Boucher, Marie; Dutriench, Antoine
    - Délégation par Louis-François Rocquet, maître maçon entrepreneur, demeurant rue des Boucheries, de la somme de 6.000 livres, déposée entre les mains du notaire, Le Prévost, en exécution d'une sentence rendue aux requêtes du Palais le 26 avril, au profit de ses créanciers au nombre desquels figure, pour la somme de 414 livres, Charles Duchaisne, peintre chez le roi, demeurant rue des Bons-Enfants, comme étant aux droits de Jacques Germain, carrier à Saint-Cloud., 11 septembre 1732; MC/ET/I/360
      Documents du Minutier central concernant l'histoire de l'art (1700-1750), par Mireille Rambaud, tome II [études I à X, soit 2357 actes], Paris, Archives nationales, 1971, p. 251 (instrument de recherche imprimé dématérialisé, certaines notices sont plus détaillées dans la version intégrale accessible en ligne par la rubrique 'Autres instruments de recherche', voir contexte dans le Plan d’orientation général - Notaires de Paris, guides thématiques du Minutier).
    - Délégation par Louis-François Rocquet, maître maçon entrepreneur, demeurant rue des Boucheries, de 6.000 livres déposées entre les mains du notaire (Le Prévost), en exécution d'une sentence rendue aux requêtes du Palais le 26 avril, au profit de ses créanciers, au nombre desquels figure Armand-Claude Mollet, pour la somme de 3.500 livres qui viendra en déduction des 9.136 livres qui lui sont dues., 11 septembre 1732 - 12 novembre 1732; MC/ET/I/360
      Pièce jointe: 1732, 12 novembre. Mainlevée par Armand-Claude Mollet, de la saisie réelle faite à sa requête d'un terrain situé rue de Bourgogne et des bâtiments qui y sont construits, appartenant audit Rocquet.
      Documents du Minutier central concernant l'histoire de l'art (1700-1750), par Mireille Rambaud, tome II [études I à X, soit 2357 actes], Paris, Archives nationales, 1971, p. 136 (instrument de recherche imprimé dématérialisé, certaines notices sont plus détaillées dans la version intégrale accessible en ligne par la rubrique 'Autres instruments de recherche', voir contexte dans le Plan d’orientation général - Notaires de Paris, guides thématiques du Minutier).
    - Testament de Pierre Nicolas Martain, dit Martel, officier d'office de monsieur le marquis de Palaiseau, rue des Boucheries., 12 septembre 1732; MC/ET/I/360
      testament; Martain dit Martel, Pierre Nicolas; Palaiseau, (marquis de)
    - Contrat de mariage entre Louis Brusley, marchand de vin, maison du Gros Chapelet, rue Saint-André-des-Arts, et Marie-Jeanne Chenu, veuve de Charles Raisin, maître serrurier, bourgeois de Paris, sur les Fossés-Monsieur-le-Prince., 13 septembre 1732; MC/ET/I/360
      contrat de mariage; Saint-André-des-Arts (rue); Brusley, Louis; Chenu, Marie-Jeanne; Raisin, Charles; commerçant; serrurier
    - Contrat de mariage entre Paul Caillier des Gobains, officier du Roi à Saint-Germain-en-Laye, Marly-le-Roi, et Marie Froncy, fille de Louis Froncy, marchand, Bourgeois de Paris, quai de l'Horloge., 14 septembre 1732; MC/ET/I/360
      contrat de mariage; Marly-le-Roi (Yvelines); Horloge (quai de l'); Caillier des Gobains, Paul; Froncy, Marie; Froncy, Louis; commerçant
    - Contrat de mariage entre Jean Petitot, aubergiste, rue du Bac, et Anne Valton, fille de feu Jacques Valton, jardinier à Clermont-en-Bassigny, rue Saint-Denis., 14 septembre 1732; MC/ET/I/360
      contrat de mariage; Bac (rue du); Saint-Denis (rue); Petitot, Jean; Valton, Anne; Valton, Jacques; hôtelier; jardinier
    - Contrat de mariage entre Jean Lemaire, valet de chambre de madame la comtesse de Saint-Just, rue du Bac, et Marie Joseph Rigaut, fille de feu François Rigaut, trafiquant à Valencienne, rue du Bac., 17 septembre 1732; MC/ET/I/360
      contrat de mariage; Bac (rue du); Valenciennes (Nord); Lemaire, Jean; Rigaut, Marie Joseph; Rigaut, François; Saint-Just (comtesse de); employé de maison
    - Contrat de mariage entre Charles-François Bourdin, compagnon de rivière à la Grenouillère, et Louise Lépine, fille de feu Jean-Baptiste Lépine, marchand de bois à la Grenouillère., 21 septembre 1732; MC/ET/I/360
      contrat de mariage; Grenouillière (quai de la); Bourdin, Charles-François; Lépine, Louise; Lépine, Jean-Baptiste; commerçant
    - Bail concernant Jacques Hallot, juré trompette, demeurant rue de Grenelle., 22 septembre 1732; MC/ET/I/360
      bail; Hallot, Jacques; musicien; Grenelle (rue de)
    - Inventaire après décès de Bonnaventure Barois, maître sculpteur, à la requête de son épouse Antoinette de Chaumont, rue Taranne., 23 septembre 1732; MC/ET/I/360
      inventaire après décès; Taranne (rue); Barois, Bonnaventure; Chaumont, Antoinette de; sculpteur
    - Bonneval (Toussaint) maître Sculpteur rue des ailes du Pont Marie § inventaire (lui cité comme témoin), 23 septembre 1732; MC/ET/I/360
      inventaire; Bonneval, Toussaint
    - BAROIS (Bonnaventure) § Inventaire Bonnaventure BAROIS, 23 septembre 1732; MC/ET/I/360
      inventaire; Barois, Bonaventure
    - Partage de la succession de Marguerite Sansois, épouse de François Brayer, officier de feue madame la duchesse de Bourgogne, rue de Vaugirard., 24 septembre 1732; MC/ET/I/360
      partage; Vaugirard (rue de); Sansois, Marguerite; Brayer, François; Bourgogne (duchesse de)
    - Inventaire après décès de Nicolas Martain, dit Martel, officier d'office de monsieur le marquis de Palaiseau, rue des Boucheries., 27 septembre 1732; MC/ET/I/360
      inventaire après décès; Martain dit Martel, Nicolas; Palaiseau, (marquis de)
    - Contrat de mariage entre Jacques Labbé, compagnon orfèvre, rue de Grenelle, et Maire-Anne Delannoy, fille de Nicolas Delannoy, marchand de bière, rue du Bac., 28 septembre 1732; MC/ET/I/360
      contrat de mariage; Grenelle (rue de); Bac (rue du); Labbé, Jacques; Delannoy, Marie-Anne; Delannoy, Nicolas; orfèvre
    - Labbé (Jacques), compagnon orfèvre, rue de Grenelle § Mariage, 28 septembre 1732; MC/ET/I/360
      contrat de mariage; Labbé, Jacques
    - Joret (Jean), orfèvre § Témoin au mariage, 28 septembre 1732; MC/ET/I/360
      contrat de mariage; Joret, Jean
    - Texier (Jean) maître serrurier rue de la Chaise § Constitution de rente. Il a l'office d'archer et d'arbalétrier de la ville de Paris., 28 septembre 1732; MC/ET/I/360
      constitution de rente; Texier, Jean
    - Charpentier (Joseph) maître coutelier rue du Four § Constitution, 28 septembre 1732; MC/ET/I/360
      Charpentier, Joseph
    - Contrat de mariage entre Antoine Roche, frotteur, rue du Sépulcre, et Marguerite Lecomte, veuve de Nicolas Bruscaille, vigneron à Auteuil, rue du Sépulcre., 30 septembre 1732; MC/ET/I/360
      contrat de mariage; Saint-Sépulcre (rue du); Auteuil (ancienne commune); Roche, Antoine; Lecomte, Marguerite; Bruscaille, Nicolas; viticulteur
    - Bottman (sieur) maître tapissier principal locataire dans une maison à porte cochère rue des Francs Bourgeois cité, 30 septembre 1732; MC/ET/I/360
      Bottman, sieur
    - Testament de Marguerite Simblin, rue des Francs-Bourgeois, veuve de Jean Fouineau, bourgeois de Pouilly., 30 septembre 1732; MC/ET/I/360
      testament; Francs-Bourgeois (rue des); Simblin, Marguerite; Fouineau, Jean
    - Procuration donnée par Charles Duchaisne à Charles-François Folin, bourgeois de Paris, demeurant rue du Four, son beau-frère, à l'effet de recevoir de ses débiteurs toutes les sommes qui lui sont dues et d'intenter toutes actions utiles pour leur recouvrement., 5 décembre 1732; MC/ET/I/360
    - Laval (Claude) maître serrurier rue Tireboudin § bail, 11 septembre 1733; MC/ET/I/360
      bail; Laval, Claude
    - Testament de Sylvestre-Augustin de Bellidentis Lande, prêtre d'un des vicaires de la paroisse Saint-Sulpice, y demeurant., 29 août 1736; MC/ET/I/360
      testament; Saint-Sulpice (paroisse); Bellidentis Lande, Sylvestre-Augustin de; prêtre
  - Minutes. 1732, octobre - décembre, octobre - décembre 1732; MC/ET/I/361
    - Contrat de mariage entre Gilles Brantome, jardinier, rue et plaine de Grenelle, et Marie-Catherine Villain, fille de feu Laurent Villain, maître jardinier, rue et plaine de Grenelle., 1er octobre 1732; MC/ET/I/361
      contrat de mariage; Vaugirard (ancienne commune); Grenelle (quartier); Grenelle (rue de); Brantome, Gilles; Villain, Marie-Catherine; Villain, Laurent; jardinier
    - Contrat de mariage entre Etienne Danzelle, quai de l'Horloge, et Jeanne-Michèle Desrochers, fille de feu Jean Desrochers, chirurgien, rue du Sépulcre., 4 octobre 1732; MC/ET/I/361
      contrat de mariage; Horloge (quai de l'); Saint-Sépulcre (rue du); Danzelle, Etienne; Desrochers, Jeanne-Michèle; Desrochers, Jean; chirurgien
    - Contrat de mariage entre Nicolas Aubert, marchand confiseur, rue des Lombards, et Marie Lenormand, fille de feu Jacques Lenormand, marchand épicier, rue Saint-Dominique., 5 octobre 1732; MC/ET/I/361
      contrat de mariage; Lombards (rue des); Saint-Dominique (rue); Aubert, Nicolas; Lenormand, Marie; Lenormand, Jacques; commerçant; commerçant; commerçant
    - Inventaire après décès de François Dumesnil, tailleur d'habits, à la requête de son épouse Bénigne Brunet, enclos de l'abbaye Saint-Germain-des-Près., 6 octobre 1732; MC/ET/I/361
      inventaire après décès; Dumesnil, François; Brunet, Bénigne; tailleur d'habits
    - Contrat de mariage entre Jean Petitot, aubergiste, rue du Bac, et Anne Valton, fille de Jacques Valton, jardinier à Clermont-en-Bassigny, rue Saint-Denis., 6 octobre 1732; MC/ET/I/361
    - Contrat de mariage entre Pierre-Etienne Fournier, garçon perruquier, rue du Four, et Jeanne Durand, fille de Antoine Durand, cordonnier, rue Carpentier., 6 octobre 1732; MC/ET/I/361
      contrat de mariage; Four (rue du); Fournier, Pierre-Etienne; Durand, Jeanne; Durand, Antoine; coiffeur; cordonnier
    - Inventaire après décès de Antoine Ballot, marchand grainier, à la requête de son épouse Suzanne Coutant, rue du Four., 7 octobre 1732; MC/ET/I/361
      inventaire après décès; Four (rue du); Ballot, Antoine; Coutant, Suzanne; commerçant
    - BALLOT (Antonie) § Inventaire de Antonie BALLOT, 7 octobre 1732; MC/ET/I/361
      inventaire; Ballot, Antoine
    - Procuration. Jean Nicolas de Saint-Aubin Maltere. Maître de danse. Rue du Petit Lyon., 8 octobre 1732; MC/ET/I/361
      procuration; Petit-Lion (rue du); Saint-Aubin Maltere, Jean-Nicolas de; danseur; enseignant
    - Testament de Nicolas Troussart, bourgeois de Paris, rue Férou., 9 octobre 1732; MC/ET/I/361
      testament; Férou (rue); Troussart, Nicolas
    - Testament de Marie Anne Lecocq, rue de Bussy., 10 octobre 1732; MC/ET/I/361
      testament; Buci (rue de); Lecocq, Marie Anne
    - Contrat de mariage entre Claude Latorte, rue Blomet, et Marie-Jeanne Lefranc, fille de feu Laurent Lefranc, jardinier, rue de Grenelle., 11 octobre 1732; MC/ET/I/361
      contrat de mariage; Blomet (rue); Latorte, Claude; Lefranc, Marie-Jeanne; Lefranc, Laurent; jardinier
    - Contrat de mariage entre Jean-François Carpentier, compagnon charron, rue de Seine, et Marie-Geneviève Lavie, fille de Jean Lavie, soldat invalide, rue de Seine., 12 octobre 1732; MC/ET/I/361
      contrat de mariage; Seine (rue de); Carpentier, Jean-François; Lavie, Marie-Geneviève; Lavie, Jean; charron
    - Perrot (Jacques) doreur Enclos de l'abbaye Saint-Germain-des-Prés § mariage, 12 octobre 1732; MC/ET/I/361
      contrat de mariage; Perrot, Jacques
    - Contrat de mariage entre Jacques Perrot, doreur, enclos de l'Abbaye Saint-Germain-des-Prés, et Bénigne Brunet, veuve de François Dumesnil, tailleur, enclos de l'Abbaye Saint-Germain-des-Prés., 12 octobre 1732; MC/ET/I/361
      contrat de mariage; Saint-Germain-des-Prés (hameau); Perrot, Jacques; Brunet, Bénigne; Dumesnil, François; décorateur; tailleur d'habits
    - Bosery (Charles) entrepreneur de bâtiments rue des S/ts/ Pères § bail, 14 octobre 1732; MC/ET/I/361
      bail; Bosery, Charles
    - Contrat de mariage entre Jean-Pierre Mariette, maître fondeur, cour de la Moignon, enclos du Palais, et Geneviève Patouillet, fille de feu Philippe Patouillet, maître pâtissier, cour de la Moignon., 15 octobre 1732; MC/ET/I/361
      contrat de mariage; Lamoignon (cour); Mariette, Jean-Pierre; Patouillet, Geneviève; Patouillet, Philippe; fondeur; pâtissier
    - Partage de Toussaint Geloux, maître cloutier, bourgeois de Paris, rue du Four, veuf de Aimée Huchard., 15 octobre 1732; MC/ET/I/361
      partage; Four (rue du); Geloux, Toussaint; Huchard, Aimée
    - Testament de Nicolas Troussart, bourgeois de Paris, rue Férou., 16 octobre 1732; MC/ET/I/361
    - Treuffart (Nicolas) maître brodeur rue Ferou § inventaire après son décès, 16 octobre 1732; MC/ET/I/361
      inventaire; Treuffart, Nicolas
    - Monvoisin (Jean François) maître brodeur rue de Bussy § estime les marchandises de broderie après le décès de N. Treuffart, maître brodeur, 16 octobre 1732; MC/ET/I/361
      Monvoisin, Jean François
    - Boucher (Antoine Claude) maître brodeur rue Saint-Honoré § estime les marchandises de broderie après le décès de N. Treuffart maître brodeur, 16 octobre 1732; MC/ET/I/361
      Boucher, Antoine Claude
    - Contrat de mariage entre Antoine Boulet, chirurgien privilégié du Roi, rue de Seine, et Marie-Marguerite Desgrés, fille de Clément Desgrés, maître maçon, rue de Seine., 17 octobre 1732; MC/ET/I/361
      contrat de mariage; Seine (rue de); Boulet, Antoine; Desgrés, Marie-Marguerite; Desgrés, Clément; chirurgien; maçon
    - Contrat de mariage entre Adrien Lescuyer, portier de monseigneur de Monchelé, rue du Cherche-Midi, et Geneviève Desfourneaux, fille de Martial Desfourneaux, maçon, rue du Cherche-Midi., 18 octobre 1732; MC/ET/I/361
      contrat de mariage; Cherche-Midi (rue du); Lescuyer, Adrien; Desfourneaux, Geneviève; Desfourneaux, Martial; maçon
    - Des Fourneaux (Martial) maçon rue des Cannettes § mariage de sa fille, 18 octobre 1732; MC/ET/I/361
      contrat de mariage; Des Fourneaux, Martial
    - Rousseau (Claude) maçon; rue de Grenelle § bail, 19 octobre 1732; MC/ET/I/361
      bail; Rousseau, Claude
    - Verrier (Michel) marchand tapissier rue de Berry § notoriété, 22 octobre 1732; MC/ET/I/361
      Verrier, Michel
    - Cambien (Charles Octave), maître peintre, rue Coquillière § Constitution viagère, 22 octobre 1732; MC/ET/I/361
      constitution de rente; Cambien, Charles Octave
    - Duhamel (Jean), marchand orfèvre, pont Saint-Michel § Notoriété, 22 octobre 1732; MC/ET/I/361
      notoriété; Duhamel, Jean
    - Partage de Jean Blaire, bourgeois de Paris, à la requête de son épouse Jeanne-Gasparde Roddet, rue des Mathurins., 28 octobre 1732; MC/ET/I/361
      partage; Mathurins (rue des); Blaire, Jean; Roddet, Jeanne-Gasparde
    - Contrat de mariage entre Jacques Mary, vigneron à Meudon, et Marie Closleux, veuve de François Brière, fontainier à Meudon., 29 octobre 1732; MC/ET/I/361
      contrat de mariage; Meudon (Hauts-de-Seine); Mary, Jacques; Closleux, Marie; Brière, François; viticulteur; plombier
    - Contrat de mariage entre Antoine Dupré, officier d'office, Hôtel de Soisson, et Marie-Anne Clerembault, veuve de Maurice Bal, marchand épicier, rue Furstemberg., 30 octobre 1732; MC/ET/I/361
      contrat de mariage; Dupré, Antoine; Clerembault, Marie-Anne; Bal, Maurice; commerçant; commerçant
    - Contrat de mariage entre Jean Vincent, compagnon chaudronier, rue du Vieux-Colombier, et Marie Claude Royer, fille de Laurent Royer, maître menuisier, rue des Boucheries., 3 novembre 1732; MC/ET/I/361
      contrat de mariage; Vieux-Colombier (rue du); Vincent, Jean; Royer, Marie Claude; Royer, Laurent; menuisier
    - Royer (Laurent), maître menuisier, rue des Boucheries § Mariage de Sa fille, 3 novembre 1732; MC/ET/I/361
      contrat de mariage; Royer, Laurent
    - Bezot (Nicolas) entrepreneur de bâtiments au village d'Issy § quittance de mainlevée, 4 novembre 1732; MC/ET/I/361
      quittance; Bezot, Nicolas
    - Contrat de mariage entre Claude de Larivoire, seigneur de Grandchamps, employé dans les fermes du roi, rue du Mouton, et Marie-Anne Legros de La Brisodière, dite 'Desdroits', fille de feu David Legros, habitant d'Abbeville, rue du Mouton., 5 novembre 1732; MC/ET/I/361
      contrat de mariage; Mouton (rue du); Abbeville (Somme); Larivoire, Claude de (seigneur de Granchamps); Legros de La Brisodière dite Desdroits, Marie-Anne; Legros, David
    - Renonciation. Nicolas Frossart. Maître à danser. Rue de la Planche., 5 novembre 1732; MC/ET/I/361
      renonciation; Planche (rue de la); Frossart, Nicolas; enseignant; danseur
    - Cadillon (Louis) maçon rue de la Madeleine § Vente, 9 novembre 1732; MC/ET/I/361
      acte de vente; Cadillon, Louis
    - Cadillon (Silvain) maçon rue de la Madeleine § vente, 9 novembre 1732; MC/ET/I/361
      acte de vente; Cadillon, Silvain
    - Contrat de mariage entre Louis François Levasseur, écuyer, seigneur de Ribé, rue du Bouloir, et Marie Geneviève Langlois, fille de feu Etienne Langlois, écuyer, seigneur du Mesnil, rue Mouffetard., 11 novembre 1732; MC/ET/I/361
      contrat de mariage; Mouffetard (rue); Levasseur, Louis François (seigneur de Ribé); Langlois, Marie Geneviève; Langlois, Etienne (seigneur du Mesnil)
    - Contrat de mariage entre Rémy Parren, porteur de chaise, rue Plumet, et Suzanne Marchand, fille de Nicolas Marchand, bourgeois de Paris, rue Rousselet., 11 novembre 1732; MC/ET/I/361
      contrat de mariage; Plumet (rue); Rousselet (rue); Parren, Rémy; Marchand, Suzanne; Marchand, Nicolas; magasinier
    - Contrat de mariage entre Guillaume Marie Joseph Joachim de Rosnyvinen, chevalier marquis du Piré, rue Saint-Dominique, et Louise Emilie de Vildelon de Bienassis, fille de feu René François de Vildelon, seigneur comte de Bienassis, président au parlement de Bretagne, rue des Rosiers., 13 novembre 1732; MC/ET/I/361
      contrat de mariage; Saint-Dominique (rue); Rosiers (rue des); Rosnyvinen, Guillaume-Marie-Joseph -Joachim de (marquis du Piré); Vildelon de Bienassis, Louise-Emilie de; Vildelon, René François (comte de Bienassis)
    - Testament de Claude Priquel, dit Bassigny, maître tailleur d'habits, rue de l'Arbre-Sec., 13 novembre 1732; MC/ET/I/361
      testament; Arbre-Sec (rue de l'); Priquel dit Bassigny, Claude; tailleur d'habits
    - Contrat de mariage entre Jean-Pierre Lagoute, rue Saint-Maur, et Marie-Marguerite Auger, fille de Guillaume Auger, gagne-denier, rue de Seine., 15 novembre 1732; MC/ET/I/361
      contrat de mariage; Saint-Maur (rue); Seine (rue de); Lagoute, Jean-Pierre; Auger, Marie-Marguerite; Auger, Guillaume; journalier
    - Consentement donné par Charles Duchaisne, maître peintre des maisons royales, ayant les droits de Jacques Germain, à la distribution aux ayants droit, de la somme de 6.000 livres déposée entre les mains du notaire pour le paiement des créanciers de Charles Rocquet, maître maçon entrepreneur., 15 novembre 1732; MC/ET/I/361
    - Lamy (Jean Antoine) marchand tapissier place de Conty § bail de meubles, 16 novembre 1732; MC/ET/I/361
    - Le Clerc (François) dessinateur des Jardins du Roy rue de Bourgogne § bail à ferme, 21 novembre 1732; MC/ET/I/361
      bail; Le Clerc, François
    - Bail à ferme, par François Leclère, dessinateur des jardins du roi, demeurant rue de Bourgogne, à Jean-Michel François, laboureur à Villerat, paroisse de Saclay, d'une maison avec ses dépendances, grange, écuries, jardins et d'une pièce de terre labourable de 52 arpents, moyennant 400 livres de loyer annuel., 24 novembre 1732; MC/ET/I/361